臺灣臺南地方法院交通事件裁定　　　　96年度交聲字第312號
原處分機關　交通部公路總局嘉義區監理所臺南監理站
異議人即受
處分人　　　南光行即吳郭彩玉
達代收人　　甲○○ 住臺南市○.
上列受處分人因違反道路交通管理處罰條例案件，對於交通部公
路總局嘉義區監理所臺南監理站，民國96年4月20日所為之裁決
處分（處分案號：嘉監南字第裁74-S00000000號），聲明異議，
本院裁定如下：
      主  文
異議駁回。
      理  由
一、原處分意旨略以：異議人即受處分人南光行（下稱異議人）
    所有之車號125-QW號自用大貨車，於民國96年1月15日18 時
    15分許，在臺南市○○路、大同路口處，因「使用其他器具
    (布條)，使不能辨別車號」，違反道路交通管理處罰條例（
    下稱處罰條例）經臺南市警察局第六分局警員 (以下稱舉發
    機關)予以製單舉發，嗣交通部公路總局嘉義區監理所臺南
    監理站（下稱原處分機關），以異議人違規事實明確，乃依
    處罰條例第13條第1款暨違反道路交通管理事件統一裁罰基
    準之規定，以異議人「使用其他器具使不能辨別車號」為由
    ，裁處異議人罰鍰新臺幣（下同）3000元等語。
二、本件聲明異議意旨略以：異議人南光行之司機甲○○主張因
    車體安全性考量，顧及後方來車或停車開門時把門綁緊，以
    防風吹動打到行經機車或行人之安全，所以綁上布條，惟風
    向是其無法控制之因素，並非蓄意遮蓋車牌，因此請求撤銷
    原處分，為此聲明異議云云。
三、按汽車行駛有以安裝其他器具之方式，使不能辨認其牌號情
    形者，處汽車所有人2400元以上4800元以下罰鍰，並責令申
    請換領牌照或改正，處罰條例第13條第1款定有明文。
四、本院審酌：
  (一)異議人之司機甲○○駕駛異議人所有車號125-QW號自用小貨
    車，於96年1月15日18時15分許，在臺南市○○路與大同路
    口處，因「以安裝其他器具 (布條)之方式，使不能辨認其
    牌號」，違反處罰條例規定，經舉發機關製單舉發。嗣原處
    分機關，以異議人違規事實明確，依處罰條例第13條第1款
    暨違反道路交通管理事件統一裁罰基準之規定，裁處異議人
    罰鍰3000元之事實，有：
　　原處分機關嘉監南字第裁74-S00000000號裁決書。
　　舉發機關南市警交字第S00000000號舉發違反道路交通管
 　　 理事件通知單。
    等件為證，且為異議人所不否認，此部分事實當可認定。
  (二)按違反行政法上義務之行為，非出於故意或過失者，不予處
    罰，行政罰法第7條第1項定有明文。又汽車車門損壞應即停
    駛修護，道路交通安全規則第29條第1項前段亦有明文。查
    本件受處分人即異議人之駕駛人甲○○雖主張其於車輛後方
    綁上長布條，係基於安全考量，為保障後方來車行駛安全及
    為了固定車門防止車門誤擊行經機車及行人，並非故意遮蔽
    車牌云云 (見本院卷第7、19頁)，惟道路交通全規則既已規
    定汽車車門損壞應即停駛修護，異議人不為修護而用綁上布
    條之方式預防危險之發生，其布條並因此遮蔽車牌而發生違
    規行為，該違規行為之發生異議人即有過失，故異議人以其
    非故意遮蔽車牌等情置辦，經核並無理由。
  (三)經查：舉發本件違規之臺南市警察局第六分局大林派出所警
    員乙○○於本院調查時證稱：「是我舉發的」、「... 當時
    我有看到駕駛人的車從國民路口左轉，車後綁有二條布條，
    二條布條垂直的擋住車牌號碼」、「從貨車車後門的門把綁
    住，垂下來，全部擋住車牌，還有超出車牌，無法辨識車號
    」 (見本院卷第18頁)等語；參以製單之員警乙○○依法執
    行勤務，與異議人毫無怨懟，衡情當無自陷偽證罪而構詞誣
    賴異議人之理，復查無積極證據足以證明證人上開證述係屬
    虛偽，且交通警察製單舉發違反處罰條例所列之違規事實，
    本質上為行政處分，係公務員基於職務上之權力，依法就特
    定之具體事件所為之具公法上效果之單方面行政行為，基於
    公務員為公法上行為具有公信力之原則，該行政行為當可被
    推定為真正，其據以依法處分之事實認定亦為正確無誤。本
    此公信原則，乃立法者賦予行政機關制定違反道路交通事件
    統一裁罰標準及處理細則，使執勤警員得當機處分以達其維
    護交通秩序、安全之行政目的。再按執行交通勤務警察依法
    律規定製單舉發違反道路交通管理處罰條例所列之違規事實
    ，並由公路主管機關加以處罰，即係行政處分，受處分人不
    服公路主管機關所為之處罰，依道路交通管理處罰條例第87
    條之規定向管轄地方法院聲明異議，自屬行政救濟程序，其
    舉證責任分配，應採民事訴訟上舉證責任分配原則，87年10
    月28日修正公布之行政訴訟法第136條同揭此旨，而明文規
    定準用民事訴訟法第277條舉證責任分配之原則。
  (四)又駕駛人甲○○雖主張：「..... 布條上有寫車號」 (本院
    卷第19頁)，惟此並不影響本件異議人違規事實之認定，又
    異議人並未提出其他證據供本院調查，本院亦查無任何證據
    足資證明執勤員警有捏造事實違法取締之情事存在。綜上，
    本院已能確認執勤警員並無誤看或誤為判斷之情形，則該執
    勤警員之證詞內容及其所舉發之違規情節，當可作為交通違
    規事實之認定基礎，並非必須另有其他直接且客觀之證據如
    照片或錄影之存在，始得以確認違規事實。故證人乙○○警
    員本其維護交通秩序及行車安全等職責所為之本件交通違規
    舉發，自應予以採信。
  (五)異議人前述違規事實，係違反處罰條例第13條第1款之規定
    ，已如前述。揆諸上開說明，原處分機關據此引用處罰條例
    第13條第1款之規定，裁處異議人罰鍰3000元，尚無違誤。
    異議人異議內容，並無理由，即應予以駁回
五、據上論斷，應依道路交通案件處理辦法第19條，裁定如主文
    。
中　　華　　民　　國　　96　　年　　11　　月　　14　　日
                        　交通法庭法　官　蔡直青
以上正本證明與原本無異。
如不服本裁定，應於收受送達後5日內向本院提出抗告狀。（應
附繕本）
                                  書記官  劉鴻瑛
中　　華　　民　　國　　96　　年　　11　　月　　19　　日
